臺灣橋頭地方法院民事判決　　　　　　110年度岡簡字第493號
原　　　告　首席春天景觀設計工程有限公司

法定代理人　黃安正　
訴訟代理人　楊朝鈞律師
被　　　告　高都汽車股份有限公司

法定代理人　余榮輝　
上列當事人間請求損害賠償事件，本院於民國110 年12月30日言
詞辯論終結，判決如下：
    主      文
原告之訴駁回。
訴訟費用由原告負擔。
    事實及理由
一、被告經合法通知，未於言詞辯論期日到場，核無民事訴訟法
    第386 條各款所列情形，爰依原告聲請，由其一造辯論而為
    判決。
二、原告主張：原告於民國109 年9 月3 日與被告簽立車輛訂購
    合約書（下稱系爭契約），由被告出售其所有TOYOTA廠牌、
    型號RAV4、車身號碼為JTMJ43FVX0D000000 號、車牌號碼為
    000-0000號自用小客車（下稱系爭車輛）予原告，約定價金
    為新臺幣（下同）1,199,000 元。然被告交車後發現系爭車
    輛有附表編號一至四所示之瑕疵（下稱系爭瑕疵），系爭瑕
    疵於交車時即已存在，經原告於109 年10月30日、同年11月
    10日、同年11月15日三次通知被告系爭車輛有附表編號一至
    三所示瑕疵，經被告檢查，均表示系爭車輛並無問題。嗣於
    109 年12月25日，再因同樣瑕疵入被告所屬服務廠檢查，終
    於確認附表一至三所示瑕疵，係因電源連接到儀表板之電線
    接觸不良所致。又因系爭車輛要留場維修，原告乃要求就附
    表編號四所示瑕疵，一併檢查、維修。被告最終於附表所示
    時間，完成各該瑕疵之檢查、維修。原告因系爭車輛進廠檢
    查、維修之期間44天，喪失系爭車輛使用利益，以每日4,00
    0 元計算，合計176,000 元。爰依不完全給付及買賣瑕疵擔
    保法律關係提請本件訴訟，並聲明：被告應給付原告176,
    000 元。
三、被告則以：原告自述使用緊急雙黃燈時不亮、儀表板不顯示
    等問題，於109 年12月25日入廠。經檢查後，被告向原告告
    知原告所稱問題並不影響行車安全，是原告希望將系爭車輛
    停放在被告之服務廠，被告基於顧客滿意，才讓系爭車輛留
    廠。又系爭車輛車頂架經檢視並無滲漏水瑕疵。另原告主張
    系爭車輛每日租金行情過高，應為每日2,500 元至2,800 元
    等語。並聲明：原告之訴駁回。
四、本院之判斷：
  ㈠原告主張其於前揭時間，向被告購買系爭車輛，其後系爭車
    輛並於109 年12月25日至110 年2 月6 日間進被告所屬服務
    廠檢查、維修等情，業據其提出與其所述相符之系爭契約、
    服務明細表、對話截圖、維修確認單、網頁截圖為證（本院
    卷第21-45 頁），且為被告所不爭執，堪信為真實。
  ㈡按出賣人就其交付之買賣標的物有應負擔保責任之瑕疵，而
    其瑕疵係於契約成立後始發生，且因可歸責於出賣人之事由
    所致者，則出賣人除負物之瑕疵擔保責任外，同時構成不完
    全給付之債務不履行責任（最高法院98年度台上字第1691號
    判決意旨參照）。又物之出賣人對於買受人，應擔保其物依
    第373 條之規定危險移轉於買受人時無滅失或減少其價值之
    瑕疵，亦無滅失或減少其通常效用或契約預定效用之瑕疵，
    民法第354 條第1 項前段定有明文。所謂物之瑕疵，指存在
    於物之缺點而言。凡依通常交易觀念，或依當事人之意思，
    認為物應具之價值、效用或品質，而不具備者，即為物有瑕
    疵，且不以物質上應具備者為限。若出賣特定物其所含數量
    短少，足使物之價值、效用或品質有所欠缺者，亦屬之（最
    高法院73年台上字第1173號判例意旨參照）。次按當事人主
    張有利於己之事實者，就其事實有舉證之責任，民事訴訟法
    第277 條前段亦有明文。又民事訴訟如係原告主張權利者，
    應先由原告負舉證之責，若原告先不能舉證，以證實自己主
    張之事實為真實，則被告就其抗辯事實即令不能舉證，或其
    所舉證據尚有疵累，亦應駁回原告之請求（最高法院17年上
    字第917 號判例可資參照）。經查：
  ⒈本件原告主張被告交付系爭車輛時，系爭車輛有附表編號所
    示瑕疵，其中附表編號一至三所示瑕疵，為被告所不爭執，
    復有維修明細及被告所提出之抱怨案件明細可憑（本院卷第
    73至75頁），堪認屬實。
  ⒉至附表編號四所示瑕疵，則為被告所否認，揆諸前揭說明，
    自應由原告就系爭車輛，有附表編號四瑕疵，負舉證責任。
    原告雖主張系爭車輛為TOYOTA網站所發布之車頂架召回對象
    ，且被告檢修過程花費數日，因此系爭車輛有附表編號四所
    示瑕疵，並舉網頁截圖、檢修過程照片為證（本院卷33頁、
    41-43 頁）。然上開網頁截圖所載，召回對象系「可能發生
    」車頂架滲水之車輛，並非召回對象「均係」車頂架會滲漏
    水車輛。再依原告110 年11月30日陳報狀所載，系爭車輛並
    未發生過滲漏水現象（見本院卷第95頁），復佐以被告所提
    之抱怨案件明細記載「車主看網路流言，有車輛有滲水問題
    ，車主擔心自己的車輛也有這樣問題」，被告所屬業務因而
    協助原告預約檢測之情（見本院卷第75頁），益證原告主張
    系爭車輛有附表編號四瑕疵乙節，難以採認。原告復未提出
    其他證據以實其說，本院難認有附表編號四所示之瑕疵存在
    ，其據附表四所示瑕疵，請求損害賠償部分，自屬無據，應
    予駁回。
  ㈢按民法第216 條規定：損害賠償，除法律另有規定或契約另
    有訂定外，應以填補債權人所受損害及所失利益為限。依通
    常情形，或依已定之計劃、設備或其他特別情事，可得預期
    之利益，視為所失利益。所謂「所受損害」即積極損害，乃
    既存財產之減少發生之損害，例如受傷後因為治療而支出之
    醫療費用。所謂「所失利益」即消極損害，乃存財產應增加
    而未增加之損害，例如受傷後不能工作致減少工資之收入。
    履行利益之損害謂法律行為有效成立為前提，於債務人履行
    該法律行為發生之債務以後，債權人可獲得之利益。原告主
    張因附表編號一至三所示瑕疵，系爭車輛在被告所屬服務廠
    維修，期間共32天，每日以4,000 元計算，合計損失128,00
    0 元之利益。惟依被告所提抱怨案件明細，附表一至三所示
    瑕疵，並不影響行車安全，被告所屬服務人員多次詢問原告
    是否取車，原告表示自願留車有該明細在卷可憑（本院卷73
    -77 頁），堪認原告留車於被告所屬服務廠，係兩造為檢查
    、維修附表一至三所示瑕疵而合意之方式，非本件債務不履
    行之直接損害，與被告之債務不履行難認具有相當因果關係
    ，故原告主張以系爭車輛留場檢查維修期間，喪失使用系爭
    車輛之利益，請求損害賠償，難認有據，應予駁回。
  ㈣至原告主張附表編號一至三所示瑕疵於修復前無法使用等語
    ，顯與原告主張其於109 年10月10日交車後一個月內，即發
    現各該瑕疵，卻僅於109 年10月30日、同年11月10日、同年
    11月15日進廠檢測、維修之情相互矛盾，此部分之主張，並
    無可採。原告另主張被告所舉客戶抱怨明細內容並無可採，
    惟被告記載此一紀錄時，並未知悉原告會提起訴訟，原告空
    言主張，亦難採認，附此敘明。
五、綜上所述，原告依不完全給付之規定，請求被告給付176,
    000 元，及自起訴狀繕本送達翌日起至清償日止，按週年利
    率5% 計算之利息，要無理由，應予駁回。
六、本件事證已臻明確，兩造其餘攻擊防禦方法，核與本案事實
    及判決結果不生影響，爰不予一一審究，併此敘明。
七、訴訟費用負擔之依據：民事訴訟法第78條。
中    華    民    國   111    年    1     月    13    日
                  岡山簡易庭  法    官  林揚奇
以上正本係照原本作成。
如不服本判決，應於送達後20日內，向本院提出上訴狀並表明上
訴理由，如於本判決宣示後送達前提起上訴者，應於判決送達後
20日內補提上訴理由書（須附繕本）。
中    華    民    國   111    年    1     月    13    日
                              書 記 官  陳麗如
　
┌──────────────────────────┐
│附表：                                              │
├──┬───────────┬───────────┤
│編號│瑕疵                  │   維修完成時間       │
├──┼───────────┼───────────┤
│一  │儀表板全黑            │110 年1 月25日        │
├──┼───────────┼───────────┤
│二  │儀表板時間重置        │同上                  │
├──┼───────────┼───────────┤
│三  │緊急雙黃燈不亮        │同上                  │
├──┼───────────┼───────────┤
│四  │汽車車頂架滲漏水瑕疵  │110年2月6日           │
└──┴───────────┴───────────┘